臺灣士林地方法院刑事判決            100年度審訴字第374號
公  訴  人  臺灣士林地方法院檢察署檢察官
被      告  紀麗真
上列被告因違反毒品危害防制條例案件，經檢察官提起公訴（10
0 年度撤緩毒偵字第14號），被告於準備程序中就被訴事實為有
罪陳述，本院合議庭裁定由受命法官獨任改依簡式審判程序審理
，並判決如下：
    主  文
紀麗真施用第一級毒品，累犯，處有期徒刑捌月，扣案之第一級
毒品海洛因（驗餘總淨重柒點陸伍公克）沒收銷燬，盛裝前開海
洛因之空塑膠包裝袋陸個、注射針筒陸支均沒收；又施用第二級
毒品，累犯，處有期徒刑陸月，扣案之第二級毒品甲基安非他命
（驗餘淨重參點玖參公克）沒收銷燬，盛裝前開甲基安非他命之
空塑膠包裝袋壹個沒收。應執行有期徒刑拾月，扣案之第一級毒
品海洛因（驗餘總淨重柒點陸伍公克）、第二級毒品甲基安非他
命（驗餘淨重參點玖參公克）均沒收銷燬，盛裝前開海洛因及甲
基安非他命之空塑膠包裝袋共柒個、注射針筒陸支均沒收。
    事實及理由
一、本件犯罪事實及證據，除引用檢察官起訴書之記載（如附件
    起訴書）外，另更正並補充：(一)起訴書犯罪事實欄第7 行所
    載「90年7 月20日」等文字，應更正為「90年7 月19日」；
    第8 至9 行所載「經臺灣板橋地方法院以93年度訴字第694
    號判決處有期徒刑10月確定」等文字，應更正為「經臺灣板
    橋地方法院以93年度訴字第694 號判決各處有期徒刑8 月、
    5 月，應執行有期徒刑10月確定」。(二)證據部分補充：扣案
    之證物照片6 幀（參見第335 號偵卷第20至24頁）。(三)本件
    犯罪事實，業據被告紀麗真於民國10 0年7 月4 日本院準備
    程序時供認不諱，核與起訴書所載之其他證據相符，足見被
    告自白與事實相符，本件事證明確，被告犯行洵堪認定，均
    應依法論科。
二、按海洛因係毒品危害防制條例第2 條第2 項第1 款所稱之第
    一級毒品，甲基安非他命為同條例第2 條第2 項第2 款所稱
    之第二級毒品。核被告施用海洛因、甲基安非他命之行為，
    分別係犯毒品危害防制條例第10條第1 項之施用第一級毒品
    罪及同條第2 項之施用第二級毒品罪。被告持有海洛因、甲
    基安非他命進而施用，其於施用海洛因、甲基安非他命前、
    後持有之低度行為，應各為施用海洛因、甲基安非他命之高
    度行為所吸收，均不另論罪。又被告有如起訴書及上開所載
    前科執行情形，此有臺灣高等法院被告前案紀錄表1 份在卷
    可佐，其於前案有期徒刑執行完畢後，5 年內故意再犯有期
    徒刑以上之各罪，均應依刑法第47條第1 項之規定論以累犯
    ，並加重其刑。再毒品危害防制條例認施用毒品者具「病患
    性犯人」之特質，除降低施用毒品罪之法定刑外，並採以觀
    察、勒戒方式戒除其身癮及以強制戒治方式戒除其心癮之措
    施，足認僅對於施用毒品之犯人科以重刑，並不能使其戒除
    毒癮。另參諸世界各國之醫療經驗及醫學界之共識，咸認施
    用毒品成癮者，其心癮甚難戒除，絕難戒絕斷癮，致其再犯
    率均偏高（以新加坡為例，其執行強制戒治後再犯比例高達
    百分之72至75）。因此施用毒品者無法戒絕毒癮，一再施用
    ，本為施用毒品者之特性，再犯施用毒品罪，量刑不宜過重
    ，且新修正刑法已採一罪一罰，對於施用毒品者，每次施用
    毒品之犯行，均分別處罰，已足制裁被告各次施用毒品之犯
    行；本件被告雖有起訴書及上開所載施用毒品前科執行情形
    ，惟本院綜合以上揭說明並審酌刑法第57條所列各項情狀及
    被告曾經觀察、勒戒、強制戒治及法院判決處刑，仍無法戒
    除毒癮，復又觸犯本件施用第一、二級毒品犯行，可認被告
    具有「病患性犯人」之特質，本件被告施用第一級、第二級
    毒品各1 次，施用毒品傷害自身健康，犯後已知坦承犯行，
    態度尚佳、並其生活狀況、智識程度等一切情狀，爰分別量
    處如主文所示之刑，並依法定其應執行之刑。
三、扣案之海洛因（總毛重9.19公克，總淨重7.75公克，驗餘總
    淨重7.65公克）、甲基安非他命（毛重4.24公克，淨重3.94
    公克，取0.01公克化驗，驗餘淨重3.93公克），分別係查獲
    之第一級、第二級毒品，不問屬於被告與否，均應依毒品危
    害防制條例第18條第1 項前段之規定宣告沒收銷燬，至包裝
    上開海洛因、甲基安非他命之空塑膠袋共7 個，均具有防止
    毒品裸露、散逸之功能，與毒品既無難以析離而無法個別宣
    告沒收之情事，且與扣案之注射針筒6 支，均屬被告所有供
    本件施用毒品犯行所用之物，乃均依刑法第38條第1 項第2
    款、第3 項之規定宣告沒收。
據上論斷，應依刑事訴訟法第273 條之1 第1 項、第299 條第1
項前段、第310 條之2 、第454 條第2 項，毒品危害防制條例第
10條第1 項、第2 項、第18條第1 項前段，刑法第11條、第47條
第1 項、第51條第5 款、第38條第1 項第2 款，判決如主文。
本案經檢察官曾勁元到庭執行職務。
中    華    民    國    100   年    7     月    12    日
                  刑事第一庭法  官  洪英花
以上正本證明與原本無異。
如不服本判決應於收受判決後10日內向本院提出上訴書狀，並應
應敘述具體理由。其未敘述上訴理由者，應於上訴期間屆滿後20
日內向本院補提理由書(均須按他造當事人之人數附繕本)「切勿
逕送上級法院」。
                            書記官  張茹茵
中    華    民    國    100   年    7     月    14    日
附錄論罪科刑法條：
毒品危害防制條例第10條
施用第一級毒品者，處 6 月以上 5 年以下有期徒刑。
施用第二級毒品者，處 3 年以下有期徒刑。